臺灣宜蘭地方法院刑事判決　　　　　　　　　　　　　九十三年度訴字第二五一號
　　公　訴　人　臺灣宜蘭地方法院檢察署檢察官
　　被　　　告　甲○○
右列被告因毒品危害防制條例案件，經檢察官提起公訴（九十三年度偵字第二五一
號），本院合議庭裁定適用簡式審判程序，爰不經通常程序判決如左：
    主  文
甲○○連續施用第一級毒品，處有期徒刑捌月。扣案之第一級毒品海洛因（毛重零點
肆捌公克，淨重零點貳參公克）沒收銷燬之，扣案之注射針筒參支及塑膠管壹條均沒
收。又持有第二級毒品，處有期徒刑肆月。扣案之第二級毒品安非他命壹點參公克及
安非他命殘渣零點貳柒公克均沒收銷燬之。應執行有期徒刑拾月。扣案之第一級毒品
海洛因（毛重零點肆捌公克，淨重零點貳參公克）、第二級毒品安非他命壹點參公克
及安非他命殘渣零點貳柒公克均沒收銷燬之。扣案之注射針筒參支及塑膠管壹條均沒
收。
    事  實
一、甲○○前因施用第二級毒品安非他命案件，經觀察、勒戒後，認無繼續施用毒品
    之傾向，業經臺灣宜蘭地方法院檢察署檢察官於民國八十九年十二月二十六日，
    以八十九年度毒偵字第一五○七號不起訴處分確定。竟仍基於施用第一級毒品之
    概括犯意，自九十二年十一月二十二日起至九十三年四月六日止，在宜蘭縣蘇澳
    鎮○○路一二二號之住處，以針筒注射之方式，連續施用第一級毒品海洛因多次
    ，為警於九十二年十一月二十五日凌晨二時五十分、九十三年三月二十三日下午
    四時許及九十三年四月七十十二時三十分許，分別在宜蘭縣蘇澳鎮○○路七五號
    前、宜蘭縣羅東鎮○○路七十七號前及其前開住處為警查獲，並扣得海洛因（毛
    重○．四八公克，淨重○．二三公克）、被告所有供施用海洛因之器具注射針筒
    三支及塑膠管一條。復明知安非他命依其成癮性、濫用性及對社會危害性，經毒
    品危害防制條例第二條規定為第二級毒品，不得持有，竟於九十二年十一月二十
    五日凌晨二時五十分許，持有安非他命一．三九公克、安非他命殘渣○．二七公
    克，經警在宜蘭縣蘇澳鎮○○路七五號前巡邏時查獲，並扣得安非他命一．三九
    公克及安非他命殘渣○．二七公克。
二、案經宜蘭縣警察局羅東及蘇澳分局報請台灣宜蘭地方法院檢察署檢察官偵查起訴
    。
理  由
一、被告甲○○對於右揭事實於偵查中及本院審理時均供承不諱，且被告之尿液於九
    十二年十一月二十五日六時三十分、九十三年三月二十三日十九時四十五分、九
    十三年四月七日十四時分別經採集送驗後，均呈嗎啡陽性反應，此有宜蘭縣警察
    局蘇澳分局查獲毒品案件採取嫌疑人尿液送驗姓名、編號對照表二紙、宜蘭縣警
    察局羅東分局嫌犯尿液送驗姓名、編號對照表一紙及慈濟大學濫用藥物檢驗中心
    檢驗總表三份附卷可稽。另扣案疑似海洛因之白粉○．四八公克經送檢驗後，確
    含第一級毒品海洛因成份，淨重○．二三公克，有法務部調查局鑑定通知書在卷
    可參。此外，復有被告所有供施用海洛因之器具注射針筒三支及塑膠管一條、被
    告所持有之安非他命一．三九公克、安非他命殘渣○．二七公克扣案可證。又被
    告前因施用第二級毒品安非他命案件，經觀察、勒戒後，認無繼續施用毒品之傾
    向，業經臺灣宜蘭地方法院檢察署檢察官於八十九年十二月二十六日，以八十九
    年度毒偵字第一五○七號不起訴處分確定，有不起訴處分書在卷可按。事證明確
    ，被告犯行應堪認定。
二、核被告所為，係犯毒品危害防制條例第十條第一項之施用第一級毒品罪及第十一
  條第二項之持有第二級毒品罪。其施用前持有第一級毒品海洛因之低度行為，業
    為其後施用之高度行為所吸收，不另論罪。被告多次施用第一級毒品海洛因之犯
    行，時間緊接，犯罪構成要件相同，顯係基於概括犯意而為之，為連續犯，應依
    刑法第五十六條之規定論以一罪，並加重其刑。公訴人雖僅就起訴書所載被告九
    十二年十一月二十二日起至九十三年三月二十三日晚間七時四十五分回溯前二十
    四小時內之某時施用第一級毒品海洛因之犯行提起公訴，惟被告施用第一級毒品
    海洛因之犯行，自上開時間起至九十三年四月六日止此部分犯行，與起訴部分具
    有連續犯之關係，屬裁判上一罪，為起訴效力所及，本院自應併予審判。另毒品
    危害防制條例已於九十二年七月九日全文公布修正，並自公布後六個月即九十三
    年一月九日施行，安非他命仍屬修正後毒品危害防制條例第二條第二項第二款所
    列之第二級毒品。本件被告係於九十二年十一月二十五日持有第二級毒品安非他
    命，且本案繫屬本院時已係毒品危害防制條例修正施行後，應依刑法第二條第一
    項之規定比較新舊法之適用。而本件持有第二級毒品，經比較新舊法之結果，因
    法律構成要件及刑度並未修正，自應適用裁判時即修正後之毒品危害防制條例第
    十一條第二項論處，附此敘明。又被告所犯上開二罪間，犯意各別，行為互殊，
    應予分論併罰。爰審酌被告一再為上開犯行，耗用國家勒戒資源、被告犯罪之動
    機係出於抵癮、其所為為自傷行為，其行為對社會所生之損害，及犯後審理中坦
    承犯行，頗有悔意之態度等一切情狀，分別量處如主文所示之刑，並定其應執行
    刑。至扣案之第一級毒品海洛因（毛重○．四八公克，淨重○．二三公克）、安
    非他命一．三九公克、安非他命殘渣○．二七公克均為查獲之毒品，應依同條例
    第十八條第一項前段之規定宣告沒收銷燬之。又扣案之注射針筒三支及塑膠管一
    條，為被告所有，且係供本件施用第一級毒品所用，為被告供承在卷，惟該等物
    品原有其他用途，尚非專供施用毒品海洛因之器具，爰依刑法第三十八條第一項
    第二款之規定均宣告沒收。
據上論斷，應依刑事訴訟法第二百九十九條第一項前段，毒品危害防制條例第十條第
一項、第十一條第二項、第十八條第一項前段，刑法第十一條前段、第二條第一項、
第五十六條、第五十一條第五款、第三十八條第一項第二款，判決如主文。
本案經檢察官鄭雅方到庭執行職務。
中      華      民      國      九十三      年      七    月    二十一  日
                                  臺灣宜蘭地方法院刑事第二庭
                                          法  官  謝  佩  玲
右正本證明與原本無異。
如不服本判決，應於判決送達後十日內向本院提出上訴狀( 應附繕本 )。
                                          書記官  藍  友  隆
中      華      民      國      九十三      年      七    月    二十一  日
毒品危害防制條例第十條第一項
    施用第一級毒品者，處六月以上五年以下有期徒刑。
毒品危害防制條例第十一條第二項
持有第二級毒品者，處二年以下有期徒刑、拘役或新臺幣三萬元以下罰金。
